【裁判字號】    98,訴,4228
【裁判日期】    990318
【裁判案由】    槍砲彈藥刀械管制
【裁判全文】
臺灣板橋地方法院刑事判決              98年度訴字第4228號
公  訴  人  臺灣板橋地方法院檢察署檢察官
被      告  乙○○
指定辯護人  本院公設辯護人丙○○
上列被告因違反槍砲彈藥刀械管制條例案件，經檢察官提起公訴
（98年度偵字第17120 號），本院判決如下：
    主  文
乙○○未經許可，寄藏可發射子彈具有殺傷力之改造槍枝，處有
期徒刑貳年陸月，併科罰金新臺幣貳萬元，罰金如易服勞役，以
新臺幣壹仟元折算壹日。扣案之改造槍枝壹枝（槍枝管制編號00
00000000）、未經試射之制式霰彈貳顆，均沒收。
    事  實
一、乙○○明知可發射子彈具有殺傷力之改造槍枝及子彈，均係
    槍砲彈藥刀械管制條例所定之管制物品，非經中央主管機關
    之許可，均不得無故寄藏、持有之，竟基於寄藏可發射子彈
    具有殺傷力之改造槍枝及子彈之犯意，於民國98年6 月4 日
    某時，在其位於臺北縣板橋市○○○路○ 段110 號9 樓住處
    ，收受真實姓名年籍不詳、綽號「阿財」之成年男子所交付
    、由仿WALTHER 廠PPK/S 型半自動手槍製造之槍枝換裝土造
    金屬槍管改造而成、可發射子彈具有殺傷力之改造槍枝1 枝
    （槍枝管制編號0000000000）及由金屬彈殼組合直徑8.1 ±
    0.5mm 金屬彈頭而成之非制式子彈4 顆、由口徑9mm 制式空
    包彈組合直徑8.8mm 金屬彈頭而成之非制式子彈1 顆、口徑
    12 GAUGE之制式霰彈3 顆等物，允諾代為保管，並將之藏置
    在其上址住處內。迨98年6 月19日21時10分許，為警在臺北
    縣板橋市○○○路○ 段110 號前查獲乙○○持有第二級毒品
    安非他命（所涉違反毒品危害防制條例部分，另案處理），
    經乙○○同意警方至其上址住處執行搜索，嗣乙○○於有偵
    查犯罪權限之機關人員知悉其涉犯違反槍砲彈藥刀械管制條
    例罪嫌之前，在其上址住處，向執行搜索之警員自首，並繳
    出其持有上開全部槍彈，始悉上情。
二、案經臺北縣政府警察局板橋分局報請臺灣板橋地方法院檢察
    署檢察官偵查起訴。
    理  由
一、上揭事實，迭據被告乙○○於警詢、偵訊及本院審理時坦承
    不諱，並有改造槍枝1 枝（槍枝管制編號0000000000）、非
    制式子彈5 顆、制式霰彈3 顆扣案可證。而上開扣案物，連
    同本案查扣之另外21顆非制式子彈，於偵查中送鑑定結果：
    (一)送鑑改造槍枝1 枝（槍枝管制編號0000000000），認係由
    仿WALTHER 廠PPK/S 型半自動手槍製造之槍枝，換裝土造金
    屬槍管改造而成，擊發功能正常，可供擊發適用子彈使用，
    認具殺傷力；(二)子彈25顆，認均係非制式子彈，由金屬彈殼
    組合直徑8.1 ±0.5mm 金屬彈頭而成，採樣8 顆試射：3 顆
    ，可擊發，認均具殺傷力；1 顆，雖可擊發，惟發射動能不
    足，認不具殺傷力；4 顆，無法擊發，認不具殺傷力；(三)子
    彈1 顆，認係非制式子彈，由口徑9mm 制式空包彈組合直徑
    8.8mm 金屬彈頭而成，經試射，可擊發，認具殺傷力；(四)子
    彈3 顆，認均係口徑12 GAUGE之制式霰彈，採樣1 顆試射，
    可擊發，認具殺傷力等情，此有內政部警政署刑事警察局98
    年7 月20日刑鑑字第0980086745號槍彈鑑定書1 份在卷可憑
    。嗣經本院再將上開(二)所示未經採樣試射之非制式子彈17顆
    送試射鑑定，其結果略以：送鑑未經試射子彈17顆，經試射
    ，1 顆可擊發，認具殺傷力；5 顆雖可擊發，惟發射動能不
    足，認不具殺傷力；11顆無法擊發，認不具殺傷力等情，亦
    有內政部警政署刑事警察局99年1 月28日刑鑑定第09801751
    86號函1 份附卷可稽，足以擔保被告自白之真確性。綜上所
    述，本案事證已臻明確，被告犯行堪予認定，應依法論科。
二、核被告所為，係犯槍砲彈藥刀械管制條例第8 條第4 項之未
    經許可寄藏可發射子彈具有傷殺力之改造槍枝罪、同條例第
    12條第4 項之未經許可寄藏子彈罪。其持有槍、彈之行為，
    係寄藏之當然結果，不另論罪。被告同時寄藏上開具有殺傷
    力之改造槍枝1 枝、非制式子彈5 顆、制式霰彈3 顆，係以
    一行為觸犯數罪名，為想像競合犯，依刑法第55條規定，應
    從一重以未經許可寄藏可發射子彈具有傷殺力之改造槍枝罪
    處斷。起訴書認被告係寄藏具有殺傷力之非制式子彈21顆（
    即偵查中送鑑定時經試射認有殺傷力之子彈4 顆及其餘未經
    試射之子彈17顆），惟嗣經本院將其中未經試射之非制式子
    彈17顆，再送請內政部警政署刑事警察局為試射鑑定結果，
    僅其中1 顆認有殺傷力（合計5 顆非制式子彈於試射後確認
    有殺傷力），其餘均不具殺傷力等情，已如前述，故該等不
    具殺傷力之子彈即不屬槍砲彈藥刀械管制條例所定之管制物
    品，此部分原應為被告無罪之判決，但檢察官既認其與上開
    論罪科刑部分有裁判上一罪關係，爰不另為無罪之諭知，附
    此敘明。又本案係警方偵辦被告持有毒品，於98年6 月19日
    21時10分許，在臺北縣板橋市○○○路○ 段110 號前查獲被
    告（所涉違反毒品危害防制條例部分，另案處理），經被告
    同意警方至其位於臺北縣板橋市○○○路○ 段110 號9 樓住
    處執行搜索，嗣被告於有偵查犯罪權限之機關人員知悉其涉
    犯違反槍砲彈藥刀械管制條例罪嫌之前，在其上址住處，向
    執行搜索之警員自首，並繳出其持有上開全部槍彈乙節，此
    觀證人即當時執行搜索之警員甲○○到庭所證：（問：當天
    為何去查獲被告？）當天我是接獲有人向分局提供線索說被
    告持有毒品……；（問：查獲被告持有安非他命後，有無到
    被告住處搜索？）有……；（發現改造槍枝、子彈的經過？
    ）被告在樓下被我們查獲持有安非他命，我們有跟被告說還
    有什麼東西自己交出來……進去住處後，被告就拿出1 包絨
    布裝的東西，我把絨布打開來看，發現裡面有改造槍枝、子
    彈；（問：是否是被告主動將絨布裝的東西拿給你們看？）
    是，我們要去房間搜索的時候，被告主動交出來的，被告當
    時說不用搜了，東西在這裡；（問：你們前往被告住處搜索
    之前，有無掌握任何線報說被告持有槍枝、子彈？）我們的
    線報是被告有施用毒品，發現被告持有槍枝、子彈是意外查
    獲等語（見本院卷第58頁正、反面）甚灼，且有搜索扣押筆
    錄暨扣押物品目錄表在卷可參，嗣被告亦未逃避接受裁判，
    合於自首並報繳其所持有全部槍彈之要件，爰依槍砲彈藥刀
    械管制條例第18條第1 項前段規定減輕其刑。爰審酌被告任
    意為他人藏匿可發射子彈具有殺傷力之改造槍枝及子彈，增
    加檢警查緝槍彈之困難，且對社會治安之潛在危害性不輕，
    兼衡其犯罪之動機、目的、手段、寄藏期間及犯後自始至終
    均坦承犯行、態度尚佳等一切情狀，量處如主文所示之刑，
    並就併科罰金刑部分諭知易服勞役之折算標準，以資懲儆。
    扣案之可發射子彈具有殺傷力之改造槍枝1 枝（槍枝管制編
    號00 00000000 ）、未經試射之制式霰彈2 顆，係槍砲彈藥
    刀械管制條例所定之違禁物，不問屬於犯人與否，均應依刑
    法第38條第1 項第1 款規定宣告沒收之。至於上開具有殺傷
    力之非制式子彈5 顆（包括金屬彈殼組合直徑8.1 ±0.5mm
    金屬彈頭而成之非制式子彈4 顆，及由口徑9mm 制式空包彈
    組合直徑8.8mm 金屬彈頭而成之非制式子彈1 顆）、制式霰
    彈1 顆，業經鑑定機關試射擊發而滅失其違禁物之性質，爰
    不予宣告沒收。
據上論斷，應依刑事訴訟法第299 條第1 項前段，槍砲彈藥刀械
管制條例第8 條第4 項、第12條第4 項、第18條第1 項前段，刑
法第11條前段、第55條、第42條第3 項、第38條第1 項第1 款，
判決如主文。
本案經檢察官黃明絹到庭執行職務。
中    華    民    國    99    年    3     月    18    日
                  刑事第八庭    審判長法  官  陳鴻清
                                      法  官  劉安榕
                                      法  官  朱嘉川
以上正本證明與原本無異。
如不服本判決應於收受送達後10日內向本院提出上訴書狀，並應
敘述具體理由；其未敘述上訴理由者，應於上訴期間屆滿後20日
內向本院補提理由書（均須按他造當事人之人數附繕本）「切勿
逕送上級法院」。
                                      書記官  陳聖儒
中    華    民    國    99    年    3     月    19    日
附錄本案論罪科刑法條全文
槍砲彈藥刀械管制條例第8條
未經許可，製造、販賣或運輸鋼筆槍、瓦斯槍、麻醉槍、獵槍、
空氣槍或第4 條第1 項第1 款所定其他可發射金屬或子彈具有殺
傷力之各式槍砲者，處無期徒刑或5 年以上有期徒刑，併科新臺
幣1 千萬元以下罰金。
未經許可，轉讓、出租或出借前項所列槍枝者，處5 年以上有期
徒刑，併科新臺幣1 千萬元以下罰金。
意圖供自己或他人犯罪之用，而犯前二項之罪者，處無期徒刑或
7 年以上有期徒刑，併科新臺幣1 千萬元以下罰金。
未經許可，持有、寄藏或意圖販賣而陳列第1 項所列槍枝者，處
3 年以上10年以下有期徒刑，併科新臺幣700 萬元以下罰金。
第1 項至第3 項之未遂犯罰之。
槍砲彈藥刀械管制條例第12條
未經許可，製造、販賣或運輸子彈者，處1 年以上7 年以下有期
徒刑，併科新臺幣500 萬元以下罰金。
未經許可，轉讓、出租或出借子彈者，處6 月以上5 年以下有期
徒刑，併科新臺幣300 萬元以下罰金。
意圖供自己或他人犯罪之用，而犯前二項之罪者，處3 年以上10
年以下有期徒刑，併科新臺幣700 萬元以下罰金。
未經許可，持有、寄藏或意圖販賣而陳列子彈者，處5 年以下有
期徒刑，併科新臺幣300 萬元以下罰金。
第1 項至第3 項之未遂犯罰之。

司法院資訊處製作；財團法人民間司法改革基金會備份。
